bg-BG: Тип влакно: Берберски; Плетен; Кабел; Изрязан; Изрязване и примка; Плоско тъкане; Фриз; Ръчно изплетен; Ръчно туфиране; Примка за ниво; Примка; Ниска; Машинно изработена; Многостепенна примка; Плюш; Саксония; Шаг; Текстурирана саксония; Туфирана; Кадифе; Други
nl: Stapeltype: Berber; Gevlochten; Kabel; Snede; Cut & loop; Platgeweven; Fries; Handgeknoopt; Handgetuft; Level loop; Lus; Laag; Machinaal gemaak; Meerdere lusniveaus; Pluche; Saxony; Shag; Getextureerd saxony; Getuft; Fluweel; Andere
pt-PT: Tipo de rolos: Berbere; Entrançado; Cabo; Corte; Corte e laço; Tecido plano; Frisa; Atado à mão; Tufado à mão; Laço de nível; Laço; Baixo; Feito à máquina; Laço multinível; Peluche; Saxónio; Emaranhado; Saxónio texturizado; Tufado; Veludo; Outro
hr-HR: Vrsta flora: Berber; Pleteni; Špagani; Rezani; Rezani s petljama; Ravno tkani; Visoki flor; Ručno pleteni; Ručno taftirani; Razina petlje; Petlja; Niski flor; Strojno izrađeni; Petlje različitih duljina; Posebno meko; Saksonski; Čupavi; Teksturirani saksonski; Taftirani; Baršunasti; Ostalo
lt-LT: Šerelių tipas: Berberų; Pinti; Pynės; Pjauti; Tankūs; Plokščiasis pynimas; Frizas; Rankų darbo rištinis; Rankų darbo daigstyti; Kilpelių; Kilpiniai; Trumpo plauko; Mašininės gamybos; Įvairaus ilgio kilpelių; Pliušo; Plono plauko; Ilgo plauko; Tekstūruotas ilgo plauko; Dygsniuotas; Aksomo; Kita
sk-SK: Typ materiálu kobercov: Berberský; Pletený; Kábel; Vystrihnúť; Strih a slučka; Tkaný koberec Flatweave; Vlys; Ručne viazaný; Ručne všívaný; Úrovňová slučka; Slučka; Nízky; Strojovo vyrobený; Viacúrovňová slučka; Plyš; Sasko; Chlpatý koberec Shag; Textúrované sasko; Všívaný; Zamatový; Iné
sv: Luggtyp: Berber; Flätad; Kabel; Skuren; Skuren & öglad; Flatväv; Fris; Handknuten; Handtuftad; Nivåslinga; Slinga; Låg; Maskintillverkad; Flernivåslinga; Plysch; Saxony; Ragg; Texturerat saxony; Tuftad; Sammet; Övrigt
ru: Тип ворса: Берберский; Плетеный; Кабель; Вырезанный; Вырезанный и петлевой; Плоское плетение; Фриз; Ручное плетение; Ручной прошив; Ровная петля; Петлевой; Низкий; Машинный; Многоуровневая петля; Плюшевый; Саксонский; Ворсистый; Текстурированный саксонский; Прошивной; С бархатом; Другое
ro-RO: Tipul de covor: Berber; Împletit; Clasic; Tăiat; Tăiat și buclă; Țesătură plată; Frieze; Înnodat manual; Cu smocuri realizate manual; Buclă nivelată; Buclă; Scurt; Fabricat la mașină; Buclă pe mai multe niveluri; Pluș; Saxony; Shag; Saxony texturat; Cu smocuri; Catifea; Altele
hu: Szőnyeg/takaró típusa: Berber; Sodrott; Kábel; Vágott; Vágott és hurkolt; Lapos szövésű; Fríz; Kézzel csomózott; Kézzel szőtt; Egyenletesen hurkolt; Hurkolt; Rövid szálú; Géppel készült; Többszintű hurok; Plüss; Szász; Hosszú szálú; Mintás, szász; Rojtos; Bársony; Egyéb
tr: Kazık Tipi: Berber; Örgülü; Kablo; Kesik; Kesim ve düğüm; Düz örgü; Friz; El dokuması; El püsküllü; Eşit düğüm; Düğüm; Düşük; Makine Yapımı; Çok seviyeli düğüm; Peluş; Saksonya; Tüylü kumaş; Dokulu saksonya; Püsküllü; Kadife; Diğer
en: Pile type: Berber; Braided; Cable; Cut; Cut & loop; Flatweave; Frieze; Hand-knotted; Hand-tufted; Level loop; Loop; Low; Machine made; Multi-level loop; Plush; Saxony; Shag; Textured saxony; Tufted; Velvet; Other
da: Bunketype: Berber; Flettet; Kabel; Cut; Cut & loop; Fladvævet; Frise; Håndbundet; Håndtuftet; Niveauløkke; Løkke; Lav; Maskinfremstillet; Multiløkke; Plys; Saxony; Shag; Tekstureret Saxony; Tuftet; Fløjl; Andet
zh-TW: 絨面類型: 柏柏人; 編織; 纜線; 剪裁; 剪裁和環編; 平紋; 飾帶; 手工打結; 手工簇絨; 絨圈; 圈環; 低; 機械製; 多層次毛圈; 毛絨; 薩克森; 粗毛; 紋理薩克森; 簇絨; 天鵝絨; 其他
vi: Loại cọc: Berber; Bện; Cáp; Cắt; Cắt và vòng; Dệt phẳng; Len tuyết xoăn; Đan tay; Chần tay; Vòng thành tầng; Vòng; Trễ; Làm bằng máy; Vòng nhiều tầng; Lông nhung; Saxony; Sợi thô, tuyết dày; Kết cấu Saxony; Chần; Nhung; Khác
sl-SI: Vrsta vlakna: Berber; Pletena; Gosta in dolga; Gosta; Rezana in zankana; Ploska; Friz; Ročno vozljana; Ročno čopana; Nivojsko zankana; Zankana; Nizek; Strojno narejena; Večnivojsko zankana; Pliš; Rezana; Gosta in dolga; Teksturirana rezana; Čopasta; Žamet; Drugo
pt-BR: Tipo de pilha: Berbere; Trançado; Cabo; Corte; Cortar e fazer loop; Tecido plano; Friso; Atado à mão; Tufado à mão; Loop de nível; Loop; Baixa; Feito à máquina; Loop multinível; Pelúcia; Saxônia; Tapete felpudo; Saxônia texturizada; Tufado; Veludo; Outro
it: Tipo di pelo: Berbero; Intrecciato; Cavo; Taglio; Cut loop; Tessitura piatta; Fregio; Annodato a mano; Trapuntato a mano; Bouclé; Nodo; Basso; Fatto a macchina; Nodo multilivello; Soffice; Sassonia; Peloso; Sassonia strutturata; Trapuntato; Velluto; Altro
de: Flortyp: Berber; Geflochten; Kabel; Schneiden; Cut & Loop; Flachgewebe; Fries; Handgeknüpft; Handgetuftet; Level-Loop; Schlinge; Niedrig; Maschinell gefertigt; Multi-Level-Loop; Plüsch; Elektoralwolle; Shag; Elektoralwolle strukturiert; Getuftet; Samt; Sonstiges
fr: Type de pilotis: Berbère; Tressé; Câble; Coupé; Structuré; Tissage plat; Frise; Noué à la main; Tufté à la main; Bouclé; Bouclé; Basse; Manufacturé; Bouclé multi-niveau; Rembourré; Saxe; Épais; Saxe texturé; Tufté; Velours; Autre
pl: Typ stosu: Berberski; Pleciony; Kabel; Cięcie; Cięcie i pętla; Płaski splot; Fryz; Ręcznie tkany; Ręcznie tuftowany; Pętla poziomu; Pętla; Niski; Automatycznie; Pętla wielopoziomowa; Plusz; Saksonia; Kudły; Saksonia teksturowana; Tuftowanie; Aksamit; Inne
fi: Paalutyyppi: Berberi; Punottu; Kaapeli; Leikattu; Leikattu ja silmukoitu; Tasaisesti kudottu; Friisi; Käsinsolmittu; Käsin tuftattu; Tasosilmukka; Lenkit; Matala; Konevalmisteinen; Monitasoinen silmukka; Pehmo; Saksi; Nukka; Teksturoitu saksi; Tuftattu; Sametti; Muu
es: Tipo de pelo: Bereber; Trenzado; Cable; Corte; Corte y bucle; Tejido plano; Friso; Anudado a mano; Tejido a mano; Lazo llano; Bucle; Bajo; Fabricado a máquina; Lazo multinivel; Felpa; Sajonia; Shag; Sajonia texturizada; Mullido; Terciopelo; Otros
cs: Typ vlasu: Berber; Splétaný; Kabel; Střih; Střižené Cut & Loop; S plochou vazbou; Frízový; Ručně vázaný; Ručně tkaný; Rovný smyčkový; Smyčkový; Nízký; Strojově vyráběný; Víceúrovňový smyčkový; Plyšový; Saxony; S dlouhým vlasem; Texturovaný Saxony; Všívaný; Samet; Jiné
nb: Haugdybde: Berber; Flettet; Kabel; Kutt; Kutt og løkke; Flatvevd; Frise; Håndknyttet; Håndtuftet; Nivåløkke; Løkke; Lav; Maskinlagd; Flernivåløkke; Plysj; Sachsen; Shag; Teksturert sachsen; Tuftet; Fløyel; Annet
el: Τύπος πέλους: Μπέρμπερ; Πλεκτό; Σύρμα; Βελουτέ; Κομμένες θηλιές; Υφαντό; Διακοσμητική ταινία; Πλεγμένο στο χέρι; Θυσανωτό στο χέρι; Επίπεδες θηλιές; Βρόχος; Χαμηλή; Μηχανικής κατασκευής; Θηλιές πολλαπλών επιπέδων; Πλούσα; Saxony; Shag; Saxony με υφή; Θυσανωτό; Βελούδο; Άλλο
ko: 파일 유형: 베르베르; 브레이드; 케이블; 컷; 컷 & 루프; 평직; 프리즈; 핸드 노티드; 핸드 터프티드; 레벨 루프; 루프 고리; 낮음; 기계 제작; 멀티레벨 루프; 푹신함; 색소니; 샤그; 텍스처드 색소니; 터프티드; 벨벳; 기타
ja: パイルの種類: ベルベル; 編み込み; ケーブル; カット; カット＆ループ; 平織り; フリーズ; 手編み; ハンドタフト加工; レベルループ; ループ; 低; 機械製造; マルチレベルループ; プラッシュ; サキソニー; シャグ; テクスチャードサキソニー; タフト加工; ベルベット; その他
th: ประเภทเสาเข็ม: เบอร์เบอร์; ถัก; เคเบิล; ปลายตัด; ปลายตัดและขนห่วง; ทอกี่; ฟรีซ; ถักมือ; ทอมือ; เลเวลลูป; ขนห่วง; ต่ำ; ทำด้วยเครื่อง; มัลติเลเวลลูป; ขนนุ่ม; แซกซอนนี่; ขนหยาบ; แซกซอนนี่แบบเท็กซ์เจอร์; แบบทอ; ผ้ากำมะหยี่; อื่นๆ
zh-CN: 桩型: 柏柏尔; 编织; 线缆; 裁折; 割绒和毛圈; 平织; 糙面厚呢; 手工打结; 手工簇绒; 平圈; 毛圈; 低; 机制; 多层圈绒; 柔软; 萨克森; 高绒头; 纹理萨克森; 簇绒; 天鹅绒; 其他